【裁判字號】    99,訴,403
【裁判日期】    991125
【裁判案由】    營業稅
【裁判全文】
高雄高等行政法院判決
                                       99年度訴字第403號
                                    99年11月11日辯論終結
原      告  馥陞企業股份有限公司
代  表  人  王建雄
訴訟代理人  謝幸樹  會計師
被      告  財政部臺灣省南區國稅局
代  表  人  許春安  局長
訴訟代理人  謝春秀
上列當事人間營業稅事件，原告不服財政部中華民國99年5月18
日台財訴字第09900116500號訴願決定，提起行政訴訟，本院判
決如下：
    主  文
原告之訴駁回。
訴訟費用由原告負擔。
    事實及理由
一、事實概要︰
    緣原告於民國93年3月至7月間進貨，未依規定取得合法憑證
    ，取具非實際交易對象虹印實業股份有限公司（下稱虹印公
    司）開立之統一發票19張，銷售額合計新台幣（下同）6,22
    8,800元，營業稅額311,441元，作為進項憑證申報扣抵銷項
    稅額，經被告查獲，除核定補徵營業稅額311,441元，並按
    所漏稅額311,441元處3倍之罰鍰934,323元。原告不服，申
    經復查，獲准變更罰鍰處分為622,882元，其餘仍予維持。
    原告猶表不服，提起訴願，遭決定駁回，遂提起本件行政訴
    訟。
二、原告主張︰
（一）按「認定事實，須憑證據，不得出於臆測，此項證據法則
      ，自為行政訴訟所適用。」最高行政法院61年判字第70號
      著有判例可參。次按「行政機關就該管行政程序，應於當
      事人有利及不利之情形，一律注意。」為行政程序法第9
      條明定在案。基於實質課稅原則，稽徵機關於核實課稅時
      ，自應就有利及不利納稅義務人之事實，一律注意，不得
      僅採不利事實而捨有利事實於不顧，否則即有過失。另按
      「一、稽徵機關查核營業人取得涉嫌虛設行號涉案期間開
      立之統一發票申報扣抵銷項稅額案件，仍應就交易雙方之
      進、銷貨情形覈實查核，不得逕按本部83年7月9日台財稅
      第831601371號函辦理，如無法查明營業人確無向其進貨
      ，且該涉嫌虛設行號已依規定按期申報進、銷項資料，並
      按其應納稅額繳納者，應免予補稅處罰。二、本令發布日
      前之未確定案件，稽徵機關應儘速再予查核，依上開規定
      辦理。」為財政部95年5月23日臺財稅字第09504535500號
      函釋在案。依上開財政部函釋意旨，稽徵機關對於營業人
      無向涉嫌虛設行號者進貨的事實，負有調查及舉證之責任
      。如營業人已提出相當證據證明其有向所謂涉嫌虛設行號
      者進貨之事實，而稽徵機關無法提出確切反證加以推翻者
      ，即應認定其有進貨事實，而免予補稅處罰。
（二）原告於92、93年間購買女用內衣。其中93年向其進貨金額
      6,228,800元，所有貨款皆以銀行匯款方式支付，有原告
      於被告所轄臺南市分局原查時提示之李秀蘭之名片、買賣
      契約、訂購單、出貨單、付款證明文件文據可稽，原告實
      已盡到稅法規定所負之協力義務。是李秀蘭既為虹印公司
      經理，且為該公司負責人之配偶關係，故其交付虹印公司
      名義開立之統一發票應無疑義，原告將其交付19張發票憑
      證分別申報93年3至4月、5至6月及7至8月，進項稅額共31
      1,441元扣抵銷項稅額，即為合法憑證，原告並無過失可
      言。按被告所屬台南市分局調查後之處分係認定原告有進
      貨事實，但非依法取得憑證，而以非實際交易對象之涉嫌
      虛設行號虹印公司開立之發票作為進項憑證並扣抵銷項稅
      額為由，按檢察官起訴書意旨，依加值型及非加值型營業
      稅法（下稱營業稅法）第51條第5款規定以虛報進項稅額
      論處。惟被告始終未舉證實際交易對象究為何人？亦未如
      首揭財政部函釋規定向虹印公司查明其是否依規定按期申
      報進、銷項資料，並按應納稅額繳納之程序。是本件之爭
      點在於原告實際交易對象究係虹印公司或該公司經理（即
      李秀蘭個人行為）？如屬前者，則本件顯無違章可言；如
      屬後者，即應對其個人課以逃漏稅額論處；如兩者皆非，
      更應指出第三者究誰。觀之首揭財政部函釋規定，稽徵機
      關對營業人無向涉嫌虛設行號者進貨事實，負有調查並舉
      證之責任，如營業人已提出相當證據證明其有向所謂涉嫌
      虛設行號者進貨之事實，而稽徵機關無法提出確切反證加
      以推翻者，即應認定其有進貨事實，而免予補稅處罰。本
      件原告已提出實際交涉對象為虹印公司，其經理李秀蘭之
      身分、買賣契約、訂購單、出貨單、付款證明文件，及提
      示台灣台中地方法院（下稱台中地院）有利於原告之判決
      書供參，然未見被告有確切反證推翻，徒然臆測所提證明
      違反常情及行政處分不受刑事判決拘束為由，駁回復查、
      訴願決定，顯非有據。
（三）又按「法規對其他法規所規定之同一事項而為特別之規定
      者，應優先適用之。」為中央法規標準法第16條前段所明
      定，即為特別法優先普通法原則。次按「涉及租稅事項之
      法律，其解釋應本於租稅法律主義之精神，依各該法律之
      立法目的，衡酌經濟上之意義及實質課稅之公平原則為之
      。稅捐稽徵機關認定課徵租稅之構成要件事實時，應以實
      質經濟事實關係及其所生之實質經濟利益之歸屬與享有為
      依據。前項課徵租稅構成要件事實之認定，稅捐稽徵機關
      就其事實有舉證之責任。納稅義務人依本法及稅法規定所
      負之協力義務，不因前項規定而免除。」為稅捐稽徵法第
      12條之1所規定。因稅捐稽徵法為特別法，優先於其他稅
      法規範之適用。再按「就私法上交易活動而言，基於契約
      自由原則，人民可以選擇與任何人締約，只要該相對人能
      按債之本旨提出給付即可，締約當時出賣人是否係買賣標
      的之權利人，並不影響契約之效力，例如關於「出賣他人
      之物」，在民事法一向肯定契約的合法性與有效性。是基
      於私法自治，國家並無介入之必要，而又由於營業稅是以
      人民私法上的經濟活動作為徵收對象，除非有明顯的稅捐
      規避行為，稅法在解釋及定性活動上也應儘量尊重私法已
      有的設定。從而，人民在為交易行為時只要確認交易相對
      人確實存在，且交易內容並無違法，雙方並有履約付款之
      事實，實難課以人民高度之注意義務查證交易相對人是否
      為所謂涉嫌之虛設行號」（臺北高等行政法院97年度簡字
      第716號判決參照）。本件虹印公司究否涉嫌虛設行號，
      據台中地院97年度訴字第4000號案97年11月19日筆錄：「
      法官問：『對檢察官起訴及移送併案之犯罪事實有何意見
      ？』。被告虹印公司負責人張德郎答稱：『除了憶樺公司
      、久菘公司、立季公司、馥陞公司有真實交易，其他部分
      我都認罪』．．．。」由此可見，檢察官起訴及移送併案
      內，所指出虹印公司共開立179張發票給12家公司銷售額
      62,457,485元，稅額3,122,887元中，張德郎供稱其中8家
      確無銷貨事實虛開發票認罪，但另有4家確有銷貨事實，
      原告即為指名有真實交易4家內之1家。以上可見虹印公司
      雖涉有虛開發票予8家公司，但亦有4家公司係依實際交易
      而誠實開立，此事實為台中地院97年度訴字第4000號判決
      理由所採。按上述台中地院判決文理由五、(二) 指明：
      「．．．馥陞公司自93年4月15日起至9月2日止，以匯款
      或現金存款之方式，共支付6,540,241元予虹印公司，有
      第一商業銀行、華南商業銀行及安泰商業銀行帳簿影本各
      1份在卷可稽．．．馥陞公司及憶樺公司亦於上揭時間、
      以上揭方式、交付如上開款項予虹印公司之事實，應可認
      定。而上開收付款紀錄均係虹印公司於93年間之交易記錄
      ，此等交易紀錄無法臨訟偽造或變造。．．．足見，被告
      辯稱虹印公司與志品公司、輝毓公司、久菘公司、馥陞公
      司及憶樺公司間確有如附表三、附表四編號27至92、105
      至124號如進銷項發票所示之實際交易往來一節，應可採
      信。」此項法院判決係經法官向被告張德郎（即虹印公司
      負責人）審問及採證而論結，故原告並無違反營業稅法第
      51條第5項或稅捐稽徵法第44條之規定，原告並無故意或
      過失之責任可言，即不應受處罰。惟被告迄今並未與張德
      郎及李秀蘭夫婦當面調查詢問程序，且不參酌法院調查有
      利於原告結論，徒以行政罰與刑罰之構成要件不同，不受
      其拘束為由拒為參採。且被告又未有舉證事實，有違稅捐
      稽徵法第12條之1規定，其補稅及裁罰即有違誤、不當。
      但觀之原處分卻先全採認台中地方法院檢察署（下稱台中
      地檢署）檢察官起訴書意旨辦理，但卻又不接受台中地院
      之審理判決理由拘束，容有矛盾採證不一致之處，被告論
      事用法有違上開行政程序法規定，顯有違誤。
（四）有關復查決定以：「虹印公司設籍新竹市，李秀蘭君以申
      請人名義支付貨款，係在新竹地區銀行以匯(存)款方式匯
      (存)入虹印公司安泰銀行竹北分行等帳戶，而取款時卻遠
      從新竹到台南收取10萬到140萬現金，顯有異常。又查李
      秀蘭君銀行帳戶該期間未見該收取之現金之存入跡象」臆
      測乙節。則復查決定一方面認定「李秀蘭以原告名義支付
      貨款給虹印公司業經原處分機關、原決定機關查明屬實」
      ，卻又臆測李秀蘭收取貨款未存入李秀蘭銀行帳戶為由，
      維持原處分。惟查李秀蘭如何理財？如何存、匯款到銀行
      帳戶？均非原告所知範圍，況且被告迄今均未詢問李秀蘭
      、張德郎之意見，即臆測李秀蘭理財、存匯款到銀行帳戶
      方式違反常情，遽予駁回原告所提復查、訴願申請，有違
      上開最高行政法院61年判字第70號判例意旨。
（五）虹印公司於台中地院97年度訴字第4000號案97年12月10日
      準備書狀指出：
  １、進項憑證部分：93年間虹印公司係經營內衣及電子零件，
      然該產品均屬管制產品無法自由進口，被告張德郎乃向大
      陸通運業者購買內衣及部分電子零件，至於該大陸通運業
      者如何進口，被告張德郎並不知悉，然大陸通運業者均依
      約定將貨物運送到被告張德郎之虹印公司或其指定之廠商
      ，．．．，故被告張德郎確實有購買貨物，係因該貨品管
      制而無法取得進項憑證．．．。
  ２、銷項憑證部分：馥陞企業有限公司是向虹印公司購買內衣
      製品，兩家公司往來數年，該兩家公司交易均屬真實，並
      無虛偽不實之交易。
  ３、台中地院98年3月4日審判筆錄內載有：「法官問:『就馥
      陞公司部分，陳報狀附表二部分收款日期4月15日、5月7
      日、5月11日、5月12日、5月17日、5月26日共收款3,944,
      850元，是否即為本院附表二編號141至149號所示發票？
      』，辯護人起稱：『是』」「法官問：『就馥陞公司部分
      ，陳報狀附表二部分，收款日期7月6日、8月17日、9月2
      日共收款2,595,391元，是否即為本院附表二編號150至15
      9號所示發票？』，辯護人起稱：『是』」。故由虹印公
      司於上開審判筆錄之內容可知，原告與虹印公司在93年以
      前即有交易往來，有原告於91年、92年間向虹印公司購買
      內衣之進項憑證7紙可稽，原告與虹印公司交易屬實等語
      ，並聲明求為判決撤銷訴願決定及原處分（含復查決定）
      。
三、被告則以︰
（一）按司法院釋字第537號解釋意旨，稅務案件因具有課稅資
      料多為納稅義務人所掌握及大量性行政之事物本質，稽徵
      機關欲完全調查及取得相關資料，容有困難；是為貫徹課
      稅公平原則，應認屬納稅義務人所得支配或掌握之課稅要
      件事實，納稅義務人應負有提供資料之協力義務。稽徵機
      關說明對課稅處分之要件事實而言，為權利發生事實者，
      例如營業稅，有關銷售額計算基礎之銷項收入，依行政訴
      訟法第136條規定，雖應由稅捐稽徵機關負舉證責任，至
      營業稅進項稅額，因在計算營業人實際應納稅額時，列為
      計算之減項，屬於權利發生後之消滅事由，則有關營業稅
      進項稅額存在之事實，不論從上述證據掌控或利益歸屬之
      觀點，均應由主張扣抵之申報扣抵營業人負擔證明責任，
      故其與開立統一發票之公司間有無交易之事實倘有不明，
      應由申報扣抵之營業人負舉證責任。另參照行政程序法第
      43條規定，行政機關就證據證明力，係依論理法則及經驗
      法則判斷事實。至原告上開援引財政部95年5月23日台財
      稅字第09504535500號函釋業經財政部98年12月7日台財稅
      字第09804577370號令廢止在案，合先陳明。
（二）原告原提示匯款單及存入憑條，主張貨款已匯（存）入虹
      印公司銀行帳戶，惟查實際匯款人係李秀蘭，原告乃以98
      年9月17日補充說明改稱貨款係由李秀蘭墊付，並提示償
      還李秀蘭本金及利息計13紙支出證明單供核，惟查：
  １、虹印公司設籍於新竹市○○街745號，李秀蘭以原告名義
      支付貨款時，係在新竹地區銀行以匯（存）款方式匯（存
      ）入虹印公司設於安泰商業銀行竹北分行等帳戶，而取款
      時卻遠從新竹到臺南（原告營業地址）收取10萬元到140
      萬元現金，顯有異常。另查李秀蘭銀行帳戶，於系爭期間
      未有與上開收取現金金額相當之款項存入之跡象，且李秀
      蘭及張德郎經通知迄未出面說明貨款流向。
  ２、查李秀蘭係於93年4月15日代墊第1筆貨款500,000元，依
      原告提示之買賣契約書補充約定事項內容所載：「所交付
      之貨物，若市場貨物滯銷或遲緩時，李秀蘭承諾個人暫先
      行代乙方（即原告）給付前欠貨款．．．。」即顯示系爭
      貨物於當時已有滯銷情況，嗣原告仍繼續向虹印公司進貨
      ，並繼續由李秀蘭墊款計6,040,241元予其配偶所經營之
      虹印公司，有違一般商業常情。
（三）虹印公司代表人張德郎於97年11月19日台中地院簡式審判
      筆錄稱，貨款由原告以匯款方式匯到虹印公司帳戶，此與
      原告改稱貨款由李秀蘭墊付之說詞不符。
（四）按行政罰與刑罰之構成要件不同，行政處分與刑事判決，
      亦可各自認定事實，行政爭訟事件並不受刑事判決認定事
      實之拘束，此有最高行政法院59年判字第410號及75年判
      字第309號判例可資參照。查台中地院97年度訴字第4000
      號判決理由雖以原告自93年4月15日至9月2日止有以原告
      名義匯（存）入款項至虹印公司，因而認定渠等間有實際
      交易。惟既經查明系爭貨款係由李秀蘭以原告名義匯款，
      原告實際並未支付貨款予虹印公司，即難據以認定原告與
      虹印公司間有交易事實。
（五）又有關違章漏稅案件之認定，本以事實為斷，對於違章之
      審理，被告得自行調查證據認定之事實，依確信之見解而
      適用法律，行政證據之目的在確保行政決定合法，或在揭
      發違反行政上義務人之違規事實，而行政證據程序僅須至
      「確鑿」即已足。如前所述，原告於93年3月至7月間進貨
      合計6,228,800元，未依規定取得合法憑證，卻取得非實
      際交易對象虹印公司所開立之統一發票19張，充作進項憑
      證申報扣抵銷項稅額，有專案申請調檔統一發票查核清單
      、張德郎談話筆錄、李秀蘭銀行開戶資料、虹印公司銀行
      開戶資料、進銷項交易對象彙加明細表及欠稅歸戶查詢情
      形表等可稽，違章事證明確，有應注意能注意而不注意之
      過失，自應受行政罰。因原告未於裁罰處分核定前補繳稅
      款及承認違章事實，被告按修正後稅務違章案件裁罰金額
      或倍數參考表變更處2倍罰鍰622,882元，並無違誤等語，
      並聲明求為判決駁回原告之訴。
四、上開事實概要欄所載之事實，業經兩造分別陳述在卷，並有
    財政部台灣省北區國稅局刑事案件移送書、統一發票19紙、
    被告98年度財營業字第70098100094號裁處書、繳款書、98
    年12月23日南區國稅法一字第0980052121號復查決定書等影
    本附原處分卷可稽，應堪認定。本件兩造爭點在於原告之實
    際交易對象是否確為虹印公司？
五、經查：
（一）按「(第1項)營業人左列進項稅額，不得扣抵銷項稅額：
      一、購進之貨物或勞務未依規定取得並保存第33條所列之
      憑證者。」「(第1項)營業人以進項稅額扣抵銷項稅額者
      ，應具有載明其名稱、地址及統一編號之左列憑證：一、
      購買貨物或勞務時，所取得載有營業稅額之統一發票。」
      「納稅義務人，有左列情形之一者，除追繳稅款外，按所
      漏稅額處1倍至10倍罰鍰，並得停止其營業：‧‧‧五、
      虛報進項稅額者。」「(第1項)本法第51條第5款所定虛報
      進項稅額，包括依本法規定不得扣抵之進項稅額、無進貨
      事實及偽造憑證之進項稅額而申報退抵稅額者。」為營業
      稅法第19條第1項第1款、第33條第1款、第51條第5款、同
      法施行細則第52條第1項所明定。次按「(第1項)對外營業
      事項之發生，營利事業應於發生時自他人取得原始憑證，
      如進貨發票，或給與他人原始憑證，如銷貨發票。」為稅
      捐稽徵機關管理營利事業會計帳簿憑證辦法第21條第1項
      前段所規定。
（二）又「營業人雖有進貨事實，惟不依規定取得交易對象開立
      之進項憑證，而取得非交易對象開立之進項憑證，申報扣
      抵銷項稅額時，該項已申報扣抵之銷項營業稅額顯未依法
      繳納，仍應依行為時營業稅法第19條第1項第1款規定，就
      其取得不得扣抵憑證扣抵銷項稅額部分，追補該項不得扣
      抵之銷項稅款。又我國現行加值型營業稅係就各個銷售階
      段之加值額分別予以課稅之多階段銷售稅，各銷售階段之
      營業人皆為營業稅之納稅義務人，故該非交易對象之人是
      否已按其開立發票之金額報繳營業稅額，並不影響本件營
      業人補繳營業稅之義務。」最高行政法院87年7月份第1次
      庭長評事聯席會議決議在案。另「營業人以不實進項稅額
      憑證申報扣抵銷項稅額，而觸犯營業稅法第51條第5款規
      定之案件，參照司法院釋字第337號解釋意旨，應以虛報
      進項稅額之營業人是否逃漏稅款為處罰要件，與開立憑證
      者之營業稅申報繳稅情形無涉。二、營業人以不實進項稅
      額憑證申報扣抵銷項稅額之案件，如經查明有進貨事實者
      ，應依營業稅法第19條第1項第1款、第51條第5款及稅捐
      稽徵法第44條規定補稅及擇一從重處罰；如經查明無進貨
      事實者，除依營業稅法第15條第1項、第3項及第51條第5
      款規定補稅送罰外，倘查獲有以詐術或其他不正當方法逃
      漏稅捐之事證，應依本部95年2月6日臺財稅字第09504080
      90號函發布『稅捐稽徵法第41條所定納稅義務人逃漏稅行
      為移送偵辦注意事項』規定移送偵辦刑責。三、本部83年
      7月9日臺財稅第831601371號函、84年3月24日臺財稅第84
      1614038號函、84年5月23日臺財稅第841624947號函及95
      年5月23日臺財稅字第09504535500號令，自即日起廢止。
      」則經財政部98年12月7日臺財稅字第09804577370號函釋
      在案。
（三）再按租稅稽徵程序，稅捐稽徵機關雖依職權調查原則而進
      行，惟有關課稅要件事實，多發生於納稅義務人所得支配
      之範圍，稅捐稽徵機關掌握困難，為貫徹公平合法課稅之
      目的，因而課納稅義務人申報協力義務。本件交易對象及
      交易資料完全由原告所掌握，原告自應就證據資料蒐集及
      詮釋負擔部分協力義務。原告雖提出買賣契約書、買賣契
      約書補充約定事項、訂購單、出貨單、存入憑條、存款憑
      條、匯款單據、支出證明單、存款簿、台中地院97年度訴
      字第4000號刑事準備程序筆錄、簡式審判筆錄及判決書等
      主張其交易對象確係即虹印公司云云。
（四）惟查，台中地院97年度訴字第4000號判決就檢察官移送併
      辦之虹印公司代表人張德郎無銷貨事實，卻開立不實統一
      發票給原告如同本案之19張發票作為原告進項憑證，涉嫌
      幫助原告逃漏稅捐部分，雖認無法證明虹印公司代表人張
      德郎有檢察官所指之逃漏稅捐及違反商業會計法之犯行，
      並因此部分與論罪科刑部分（即張德郎為納稅義務人以不
      正當方法逃漏稅捐，經台中地院97年度訴字第4000號判決
      分別判處6個有期徒刑參月，均得易科罰金，並均減為有
      期徒刑1月又15日，並均得以銀元300元即新台幣900元折
      算1日予以易科罰金；及判處其連續商業負責人，以明知
      為不實之事項，而填載會計憑證，處有期徒刑4月，減為
      有期徒刑2月，如易科罰金，以銀元300元即新台幣900元
      折算1日。應執行有期徒刑8月，如易科罰金，以銀元300
      元即新台幣900元折算1日確定）有裁判上一罪關係，爰不
      另為無罪諭知等情，固有台中地院97年度訴字第4000號刑
      事判決書影本附卷（本院卷第152頁-199頁、第47頁）可
      佐。惟按「刑事判決所認定之事實，及其法律上之見解並
      不能拘束本院。本院應本於調查所得，自為認定及裁判。
      」最高行政法院著有44年判字第48號判例可供參照。惟查
      ，台中地院認為原告與虹印公司就系爭19張發票應有實際
      交易，無非依據張德郎提出虹印公司於第一商業銀行、華
      南商業銀行安泰商業銀行開立之存款帳簿顯示有原告名義
      之匯款或現金存入，因而認為張德郎所稱原告自93年4月
      15日起至9月2日止，業以匯款或現金存款方式，共支付6,
      540,241元（含稅）貨款予虹印公司等語為可採信，為其
      論據，此外，並未對上開匯、存款情形進行實質調查，此
      觀該案判決理由及相關筆錄甚明（見本院卷第160頁判決
      理由、第223頁簡式審判筆錄、第230頁準備程序筆錄），
      復經本院調取上開刑事案卷核閱無訛。
（五）然而，虹印公司上開銀行帳簿之匯、存款人實際為張德郎
      之配偶李秀蘭，並非原告，為原告所不爭。原告雖稱之所
      以如此，乃李秀蘭基於原告與虹印公司簽訂之買賣契約書
      補充約定事項，由李秀蘭代原告墊付貨款予虹印公司，之
      後才由原告償還李秀蘭墊付之本金及利息云云。惟查，依
      原告提供之匯存款資料，李秀蘭係於93年4月15日代墊第1
      筆貨款500,000元，惟依卷附買賣契約書補充約定事項內
      容所載：「所交付之貨物，若市場貨物滯銷或遲緩時，李
      秀蘭承諾個人暫先行代乙方（即原告）給付前欠貨款．．
      ．。」（見本院卷第100頁）即顯示系爭貨物於當時已有
      滯銷情況，然原告卻仍繼續向虹印公司進貨，並繼續由李
      秀蘭墊款計6,040,241元予其配偶所經營之虹印公司，加
      以李秀蘭既為虹印公司代表人配偶，並領取虹印公司薪資
      （見原處分卷第738頁李秀蘭93年度綜合所得稅各類所得
      資料清單），衡情其應屬賣方，惟經過上開約定，等同變
      成由李秀蘭為買方即原告墊款，尤其墊款筆數高達11筆，
      金額高達6,540,241元，卻僅有4筆係以匯款，餘皆以現金
      存款（見本院卷第120-131頁），而不論匯款人或存款人
      均直接以原告名義為之，均未留下有利於李秀蘭之證據，
      對虹印公司及李秀蘭而言，可謂毫無保障，徒生日後爭議
      ，有違交易常情，則所稱李秀蘭上開存匯款動作實際是在
      為原告墊付貨款給虹印公司乙事，已難採信。再者，虹印
      公司設在新竹市，原告則設於台南市，有公司登記資料附
      卷可稽（原處分卷第508頁、260頁）；若如原告所言，其
      貨款是由李秀蘭墊付，而李秀蘭既是就近從新竹地區銀行
      匯（存）款至虹印公司設於安泰商業銀行竹北分行等帳戶
      為原告墊款，惟事後向原告收款時卻以最不便利且風險最
      大的方式，遠從新竹到臺南收取10萬元至140萬元現金，
      顯非合理。另查李秀蘭銀行帳戶，於系爭期間亦未有與上
      開收取現金金額相當之款項存入之跡象，此有李秀蘭之銀
      行資料附卷（原處分卷第420-437頁）可資對照。參以原
      告帳載支出證明單記載所謂提款償還李秀蘭之日期分別為
      93年4月19日（400,000元）、6月22日（250,000元）、8
      月10日（100,000元）、8月28日（200,000元）、10月30
      日（1,400,000元）、11月6日（300,000元）、11月17日
      （600,000元）、12月6日（694,850元）、12月6日（31,3
      01元）、12月6日（900,000元）、12月13日（450,000元
      ）、12月21日（1,245,391元）、12月21日（20,486元）
      ，以上合計6,592,028元，核與原告主張自銀行提領現金
      用來償還李秀蘭欠款之提領金額合計為6,915,000元及其
      提領日期，並不相符，此觀原告提出之支出證明單、原告
      華南商業銀行活期存款存摺、原告製作之進貨、李秀蘭代
      墊款、原告提領交付李秀蘭明細表（見本院卷第282-293
      頁、第259-261頁、第238頁、第258頁）甚明。尤其從原
      告銀行提領現金及還款給李秀蘭之日期比對，其中除12月
      6日、12月21日是當天領現外，其餘均由原告在前1天至3
      天提領，例如93年10月28日提現900,000元，10月29日提
      現500,000元，直到93年10月30日才由李秀蘭前來取款，
      又例如93年12月21日償還李秀蘭2筆金額各為1,245,391元
      及20,486元，原告卻係分2次即先在12月20日提款900,000
      元，隔日12月21日再提款600,000元支應，此種預先提領
      大筆現金等待債權人數日後前來取款之方式，複雜而危險
      ，顯悖交易安全。綜上各情，足見原告所謂自銀行提領現
      金償還李秀蘭云云，僅是數字之拼湊，並非實情。衡諸商
      業交易買賣雙方，最重視者為雙方銀貨兩訖，尤重出貨、
      付款流程之明確易辨，俾利事後舉證，以杜爭議。系爭進
      貨日期在93年間，倘若原告真是向虹印公司進貨，應有明
      確合理之付款流程可資檢驗，惟觀諸上情可知，系爭貨款
      僅是由李秀蘭形式以原告名義為匯、存款，實則原告並未
      支付貨款予虹印公司，即難據以認定原告與虹印公司間有
      交易事實。本件經依原告提出之契約書、出貨單、訂貨單
      、支出證明單、匯存款資料、銀行提款情形等加以調查後
      ，不足以證明原告與虹印公司有交易事實，則台中地院97
      年度訴字第4000號刑事判決依據張德郎提出之虹印公司銀
      行帳簿資料為形式判斷，認為張德郎於該案稱原告確有與
      虹印公司交易，且原告自93年4月15日起至9月2日止，業
      以匯款或現金存款方式，共支付6,540,241元（含稅）貨
      款予虹印公司等語為可採信等情，不足拘束本院。原告徒
      以張德郎於台中地院97年度訴字第4000號刑事案件中之陳
      述及該案業已認定原告與虹印公司間有交易事實等情，爭
      執其已盡協力義務，被告未舉證證明其與虹印公司無交易
      事實存在，且未指出原告實際交易對象，即應認定原告有
      向虹印公司進貨，而免予補稅處罰云云，即無可採。
（六）又原告係營業人，應知悉營業行為應取具實際交易對象憑
      證之規定，其猶持非實際交易對象之虹印公司之統一發票
      ，作為進項憑證申報扣抵銷項稅額，自有違章之故意；縱
      無故意，亦有應注意能注意交易對象及憑證上銷貨營業人
      之同一性及真實性，竟未注意而收取非實際交易對象之虛
      設行號之統一發票，進而執之以進項稅額扣抵銷項稅額之
      過失，自應受罰。另原告主張之財政部95年5月23日臺財
      稅字第09504535500號令，已經財政部98年12月7日臺財稅
      字第09804577370號令予以廢止。況財政部95年5月23日臺
      財稅字第09504535500號令係謂：「......稽徵機關查核
      營業人取得涉嫌虛設行號涉案期間開立之統一發票申報扣
      抵銷項稅額案件，仍應就交易雙方之進、銷貨情形覈實查
      核，不得逕按本部83年7月9日臺財稅第831601371號函辦
      理，如無法查明營業人確無向其進貨，且該涉嫌虛設行號
      已依規定按期申報進、銷項資料，並按其應納稅額繳納者
      ，應免予補稅處罰。......。」即本令釋所稱得免予補稅
      處罰者，須具備稽徵機關無法查明營業人確無向該開立發
      票之涉嫌虛設行號者進貨，且該涉嫌虛設行號已依規定按
      期申報進、銷項資料，並按其應納稅額繳納之要件。而本
      件原告既無向開立系爭發票之虹印公司進貨情事，故本件
      自無從因財政部95年5月23日臺財稅字第09504535500號令
      而得免予補稅處罰。是原告主張被告未依財政部95年5月2
      3日臺財稅字第09504535500號令向進、銷貨之雙方進行實
      質查證，規避其應盡之舉證責任云云，自無足採。
六、綜上所述，原告之主張並不可採。原處分以原告於系爭期間
    進貨，未依規定取得合法憑證，取具非實際交易對象虹印公
    司開立之統一發票19張，銷售額合計6,228,800元，營業稅
    額311,441元，作為進項憑證申報扣抵銷項稅額，乃核定補
    徵營業稅額311,441元，並按所漏稅額311,441元處3倍之罰
    鍰934,323元，嗣因稅務違章案件裁罰金額或倍數參考表於
    99年1月26日修正，復查決定准予變更罰鍰處分為622,882元
    ，並無違誤。訴願決定遞予維持，亦無不合。原告起訴意旨
    求為撤銷，為無理由，應予駁回。又本件事證已臻明確，原
    告請求傳喚被告於原處分調查階段合法通知而未到之證人張
    德郎、李秀蘭，核無必要，另兩造其餘攻擊防禦方法，均核
    與本件判決結果不生影響，爰不一一論述，附此敘明。
七、據上論結，本件原告之訴為無理由，依行政訴訟法第98條第
    1項前段，判決如主文。
中    華    民    國    99    年    11    月    25    日
              高雄高等行政法院第二庭
                          審判長法官  江  幸  垠
                                法官  吳  永  宋
                                法官  簡  慧  娟
以上正本係照原本作成。
如不服本判決，應於判決送達後20日內向本院提出上訴書狀，其
未表明上訴理由者，應於提起上訴後20日內向本院提出上訴理由
書（須按對造人數附繕本）；如於本判決宣示或公告後送達前提
起上訴者，應於判決送達後20日內補提上訴理由書（須附繕本）
。未表明上訴理由者，逕以裁定駁回。
中    華    民    國    99    年    11    月    25    日

                              書記官  涂  瓔  純

司法院資訊處製作；財團法人民間司法改革基金會備份。
